---
title:  "Análisis del crimen en L.A. con H2O"
author: "Santiago Mota (santiago_mota@yahoo.es)"
date:   "`r Sys.Date()`"
output:
  html_document: 
    theme:       cosmo  # "default", "cerulean", "journal", "flatly", "readable", "spacelab", "united", "cosmo", "lumen", "paper", "sandstone", "simplex", "yeti"
    highlight:   tango  # "default", "tango", "pygments", "kate", "monochrome", "espresso", "zenburn", "haddock", "textmate"
    toc:         true
    toc_float:   true
  pdf_document:  default
  word_document: default
license:  by-nc-sa
urlcolor: blue
---


## Análisis del crimen en L.A. con H2O

Primero, las librerías

```{r, message=FALSE}
# Para cada librería preguntamos primero si está instalada
if(!is.element("dplyr", installed.packages()[, 1]))
      install.packages("dplyr", repos = 'http://cran.us.r-project.org')
library(dplyr)
if(!is.element("ggplot2", installed.packages()[, 1]))
      install.packages("ggplot2", repos = 'http://cran.us.r-project.org')
library(ggplot2)
if(!is.element("lubridate", installed.packages()[, 1]))
      install.packages("lubridate", repos = 'http://cran.us.r-project.org')
library(lubridate)
if(!is.element("chron", installed.packages()[, 1]))
      install.packages("chron", repos = 'http://cran.us.r-project.org')
library(chron)
if(!is.element("pROC", installed.packages()[, 1]))
      install.packages("pROC", repos = 'http://cran.us.r-project.org')
library(pROC)
```

La de H2O la tratamos aparte. Si hay que instalarla o actualizarla, es mejor descargarla desde su cuenta de AWS

```{r, eval=FALSE}
# http://h2o-release.s3.amazonaws.com/h2o/rel-wolpert/2/index.html
# The following two commands remove any previously installed H2O packages for R.
if ("package:h2o" %in% search()) { detach("package:h2o", unload=TRUE) }
if ("h2o" %in% rownames(installed.packages())) { remove.packages("h2o") }

# Next, we download packages that H2O depends on.
pkgs <- c("RCurl","jsonlite")
for (pkg in pkgs) {
if (! (pkg %in% rownames(installed.packages()))) { install.packages(pkg) }
}

# Now we download, install and initialize the H2O package for R.
install.packages("h2o", type="source", repos="http://h2o-release.s3.amazonaws.com/h2o/rel-wolpert/2/R")
```

Ahora ya podemos cargar el paquete

```{r}
library(h2o)
```


Obtenemos los datos de la [web](https://data.lacity.org/A-Safe-City/Crime-Data-from-2010-to-Present/y8tr-7khq/data): https://data.lacity.org/A-Safe-City/Crime-Data-from-2010-to-Present/y8tr-7khq/data en la pestaña **export** y en **download as** elegimos el formato **csv**

Cargamos los datos (acordándonos de modificar la ruta)

```{r}
# Datos descargados el 15-02-2018
crime_data <- read.csv('/media/enero/Disco1/Varios/R/Archivos/clases_r/h2o/data/Crime_Data_from_2010_to_Present-15-02-2018.csv')
```

Un **summary()**

```{r}
summary(crime_data)
```

Y un **str()**

```{r}
str(crime_data)
```

Es un dataset grande, de mas de 1,5 millones de observaciones


## Cambio de nombre de las variables

Vemos los nombres

```{r}
names(crime_data)
```

Vamos a cambiarlas

```{r}
# Minusculas
names(crime_data) <- tolower(names(crime_data))

# cambiar . por _
names(crime_data) <- gsub('.', '_', names(crime_data), fixed = TRUE)

# Las vemos
names(crime_data)
```


## Análisis de NAs

Algunos cambios en valores para pasarlos a NA


### Mo Codes

```{r}
# Los pasamos a caracter
crime_data$mo_codes <- as.character(crime_data$mo_codes)

# Cambiamos los valores en blanco por NA
crime_data$mo_codes[crime_data$mo_codes==''] <- NA

# table(crime_data$mo_code, useNA = 'ifany') # Ocupa mucho
```

Creamos un objeto con los valores únicos

```{r}
# Los valores únicos de crime_data$mo_codes
mo_codes <- unique(as.character(crime_data$mo_codes))

# Quitamos los NAs
mo_codes <- mo_codes[!is.na(mo_codes)]
```

```{r}
# Sacamos los valores únicos
mo_codes_unique <- unique(paste(mo_codes, collapse = ' '))

# Separamos los valores con ' '
mo_codes <- unique(strsplit(mo_codes_unique, ' '))

# Pasamos a character
mo_codes <- unlist(mo_codes)

# Nos quedamos con los valores únicos
mo_codes <- unique(mo_codes)

# Los ordenamos
mo_codes <- mo_codes[order(mo_codes)]

# Cuantos hay
length(mo_codes)
```

Aquí podríamos obtener un one-hot-encoding de los mo_codes. No lo hacemos porque estamos evaluando la eficacia de autoML, pero es uno de los temas a tratar para mejorar el modelado 


### Status codes

```{r}
# Los pasamos a caracter
crime_data$status_code <- as.character(crime_data$status_code)

# Cambiamos los valores en blanco por NA
crime_data$status_code[crime_data$status_code==''] <- NA

# Volvemos a pasar a factor
crime_data$status_code <- as.factor(crime_data$status_code)

# Sacamos una tabla
table(crime_data$status_code, useNA = 'ifany')
```


### Cross Street

```{r}
# Pasamos a caracter
crime_data$cross_street <- as.character(crime_data$cross_street)

# Cambiamos los valores en blanco por NA
crime_data$cross_street[crime_data$cross_street %in% c('')] <- NA

# table(crime_data$cross_street, useNA = 'ifany')  # Muy largo

# Volvemos a pasar a factor
crime_data$cross_street <- as.factor(crime_data$cross_street)
```


### Weapon description

```{r}
# Pasamos a caracter
crime_data$weapon_description <- as.character(crime_data$weapon_description)

# Cambiamos los valores en blanco por NA
crime_data$weapon_description[crime_data$weapon_description %in% c('')] <- NA

# table(crime_data$weapon_description, useNA = 'ifany')  # Muy largo

# Volvemos a pasar a factor
crime_data$weapon_description <- as.factor(crime_data$weapon_description)
```


### Crime code description

```{r}

crime_data$crime_code_description <- as.character(crime_data$crime_code_description)


crime_data$crime_code_description[crime_data$crime_code_description %in% c('')] <- NA

# table(crime_data$crime_code_description, useNA = 'ifany')

# Volvemos a pasar a factor
crime_data$crime_code_description <- as.factor(crime_data$cross_street)
```


### Premise description

```{r}
# Pasamos a caracter
crime_data$premise_description <- as.character(crime_data$premise_description)

# Cambiamos los valores en blanco por NA
crime_data$premise_description[crime_data$premise_description %in% c('')] <- NA

# table(crime_data$premise_description, useNA = 'ifany')

# Volvemos a pasar a factor
crime_data$premise_description <- as.factor(crime_data$premise_description)
```


### Address

```{r}
# Pasamos a caracter
crime_data$address <- as.character(crime_data$address)

# Cambiamos los valores '00' por NA
crime_data$address[crime_data$address=='00'] <- NA

# table(crime_data$address, useNA = 'ifany')

# Pasamos a factor
crime_data$address <- as.factor(crime_data$address)
```


### Sex

```{r}
# Pasamos a caracter
crime_data$victim_sex <- as.character(crime_data$victim_sex)

# Cambiamos los valores en blanco y los '-' por NA
crime_data$victim_sex[crime_data$victim_sex %in% c('', '-')] <- NA

# Una tabla
table(crime_data$victim_sex, useNA = 'ifany')

# Volvemos a pasar a factor
crime_data$victim_sex <- as.factor(crime_data$victim_sex)
```


### Descent Code

A - Other Asian 
B - Black 
C - Chinese 
D - Cambodian 
F - Filipino 
G - Guamanian 
H - Hispanic/Latin/Mexican 
I - American Indian/Alaskan Native 
J - Japanese 
K - Korean 
L - Laotian 
O - Other 
P - Pacific Islander 
S - Samoan 
U - Hawaiian 
V - Vietnamese 
W - White 
X - Unknown 
Z - Asian Indian

```{r}
# Renombramos los niveles
levels(crime_data$victim_descent) <- c("", "-", " Other_Asian", "Black", 
                                       "Chinese", "Cambodian", "Filipino",
                                       "Guamanian", "Hispanic-Latin-Mexican", 
                                       "American_Indian-Alaskan_Native", 
                                       "Japanese", "Korean", "Laotian", "Other",
                                       "Pacific_Islander", "Samoan", 
                                       "Hawaiian", "Vietnamese", "White", 
                                       "Unknown", "Asian_Indian")
# Pasamos a caracter
crime_data$victim_descent <- as.character(crime_data$victim_descent)

# Cambiamos los valores en blanco y los '-' por 'Unknown'
crime_data$victim_descent[crime_data$victim_descent %in% c('', '-')] <- 'Unknown'

# Una tabla
table(crime_data$victim_descent, useNA = 'ifany')

# Y volvemos a factor
crime_data$victim_descent <- as.factor(crime_data$victim_descent)
```


### Location

```{r}
# pasamos a caracter
crime_data$location <- as.character(crime_data$location)

# Los que tienen location '' los pasamos a '(0, 0)'
crime_data$location[crime_data$location==""] <- "(0, 0)"

# table(crime_data$location, useNA = 'ifany')
```

Creamos un objeto (crime_data_location) y limpiamos crime_data_location, quitando ' ', '(' y ')'

```{r}
# Copiamos de crime_data$location
crime_data_location <- crime_data$location

# Quitamos los '('
crime_data_location <- gsub('(', '', crime_data_location, fixed = TRUE)

# Quitamos los ')'
crime_data_location <- gsub(')', '', crime_data_location, fixed = TRUE)

# Quitamos los ' '
crime_data_location <- gsub(' ', '', crime_data_location, fixed = TRUE)
```

```{r, eval=FALSE}
temp2 <- strsplit(crime_data_location, ',')
# temp3 <- as.data.frame(temp2)
temp4 <- unlist(temp2)
temp5 <- stringr::str_split(crime_data_location, ',')
# temp6 <- as.data.frame(temp5, optional = TRUE)

# https://stackoverflow.com/questions/4227223/r-list-to-data-frame
temp7 <- do.call(rbind.data.frame, temp2)
# temp8 <- do.call(rbind, lapply(temp2, data.frame, stringsAsFactors=FALSE))
# temp9 <- do.call(rbind, lapply(temp2, matrix, stringsAsFactors=FALSE))
temp10 <- data.frame(matrix(unlist(temp2), nrow=1674208, byrow=T),
                     stringsAsFactors=FALSE)
```

Vamos a incluir en **crime_data** las variables location_x y location_y

```{r}
# https://stackoverflow.com/questions/4227223/r-list-to-data-frame
crime_data_location_df <- data.frame(matrix(unlist(strsplit(crime_data_location, ',')), 
                                            nrow=length(crime_data_location), 
                                            byrow=T), stringsAsFactors=FALSE)

# Cambiamos los nombres
names(crime_data_location_df) <- c('location_x', 'location_y')

# Pasamos a numérico
crime_data$location_x <- as.numeric(crime_data_location_df$location_x)
crime_data$location_y <- as.numeric(crime_data_location_df$location_y)

# Cambiamos los 0 por NAs
crime_data$location_x[crime_data$location_x==0] <- NA
crime_data$location_y[crime_data$location_y==0] <- NA

# Cambiamos también los (0, 0) por NAs
crime_data$location[crime_data$location=="(0, 0)"] <- NA

# Y pasamos location a factor (ya tenemos un location_x y location_y numericos)
crime_data$location <- as.factor(crime_data$location)
```

Limpiamos el entorno

```{r}
# Borramos dos datasets
rm(crime_data_location_df, crime_data_location)

# Limpiamos y vemos la memoria 
gc()
```

Creamos un contador de NAs para cada columna

```{r}
# Creamos la nueva variable con un count
na_count <- do.call(rbind, lapply(colnames(crime_data), function(x) {return(data.frame(x, sum(is.na(crime_data[[x]]))))}))

# Cambiamos el nombre de las variables en el dataset
colnames(na_count) <- c('attribute_name', 'na_count')
# na_count$attribute_name <- as.character(na_count$attribute_name)

# Nos quedamos con los distintos de cero
na_count <- na_count[na_count$na_count != 0,]

# Lo vemos en gráfico
plot(na_count)
```


## Nuevas variables

```{r}
# Creamos una variable con el mes del crimen
crime_data$crime_month <- as.factor(substr(as.character(crime_data$date_occurred), 1, 2))

# Vemos en tabla
table(crime_data$crime_month, useNA = 'ifany')
```

Cambiamos los valores tipo fecha a formato as.Date

```{r}
crime_data$date_reported <- as.Date(as.character(crime_data$date_reported), '%m/%d/%Y')
crime_data$date_occurred <- as.Date(as.character(crime_data$date_occurred), '%m/%d/%Y')
```

Ordenamos por fecha

```{r}
crime_data <- crime_data[order(crime_data$date_occurred), ]
```

Generamos algunas columnas

Año

```{r}
# Con lubridate
# crime_data$crime_year  <- year(crime_data$date_occurred)
crime_data$crime_year  <- as.factor(substr(as.character(crime_data$date_occurred), 1, 4))
table(crime_data$crime_year, useNA = 'ifany')
```

Mes

```{r}
# Mes
# Con lubridate
# crime_data$crime_month <- month(crime_data$date_occurred, label = TRUE)
crime_data$crime_month <- as.factor(substr(as.character(crime_data$date_occurred), 6, 7))
table(crime_data$crime_month, useNA = 'ifany')
```

Semana

```{r, eval=FALSE}
crime_data$crime_week  <- week(crime_data$date_occurred)
table(crime_data$crime_week, useNA = 'ifany')
```

Convertimos el tiempo con el paquete **chron**

```{r}
crime_data$crime_time  <- times(substr(as.POSIXct(sprintf("%04.0f", crime_data$time_occurred), origin = '1970-01-01', "Asia/Calcutta", format='%H%M'), 12, 19))
```

Creamos una variable minuto

```{r}
crime_data$crime_minute  <- (crime_data$time_occurred %/% 100)*60 + (crime_data$time_occurred %% 100)*100
table(crime_data$crime_minute, useNA = 'ifany')
```

Establecemos algunas franjas horarias

```{r}
crime_data$crime_time_interval  <- cut(crime_data$crime_time, breaks = times(c('00:00:00', '05:00:00', '09:00:00', '13:00:00', '17:00:00', '21:00:00', '23:59:00')), labels = c('Late_night', 'Early_morning', 'Late_morning', 'Early_afternoon', 'Late_afternoon', 'Evening'), include.lowest = TRUE)
table(crime_data$crime_time_interval, useNA = 'ifany')
```

Eliminamos la variable crime_time, ya que es equivalente a crime_minute

```{r}
# crime_data$crime_time <- as.factor(crime_data$crime_time)
crime_data$crime_time <- NULL
```

Día de la semana

```{r}
crime_data$occurred_week_day <- factor(weekdays(crime_data$date_occurred), 
                                       levels = c("lunes", "martes",  
                                                  "miércoles", "jueves", 
                                                  "viernes", "sábado", 
                                                  "domingo"))
table(crime_data$occurred_week_day, useNA = 'ifany')
```

Tiempo de retraso a la hora de denunciar

```{r}
crime_data$delay_reported <- crime_data$date_reported - crime_data$date_occurred
crime_data$delay_reported <- as.numeric(crime_data$delay_reported)
```

```{r, eval=FALSE}
# En esta parte se crean nuevas variables a partir de la suma y de la media
# No se ejecuta al tener eval=FALSE
week_day_occurred_sum   <- aggregate(date_occurred ~ occurred_week_day, 
                                     data = crime_data, "sum")
week_day_occurred_mean  <- aggregate(date_occurred ~ occured_week_day, 
                                     data = crime_data, "mean")

all_sum   <- aggregate(target ~ date_occurred + occurred_week_day, 
                       data = train, "sum")
all_mean  <- aggregate(target ~ date_occurred + occured_week_day, 
                       data = train, "mean")

plot(all_mean$date_occurred, all_mean$target)
```

Otro **summary()**

```{r}
summary(crime_data)
```


## Modelado

Estado del informe del crimen. Vemos una tabla con las opciones

```{r}
table(crime_data$status_description, useNA = 'ifany')
```

Creamos una variable para predecir, **target**

```{r}
# Empezamos con todos los valores como 'Closed'
crime_data$target <- 'Closed'

# Y ahora los que crime_data$status_description=='Invest Cont' pasan a 'Open'
crime_data$target[crime_data$status_description=='Invest Cont'] <- 'Open'

# Una tabla
table(crime_data$target, useNA = 'ifany')

# Y pasamos a factor
crime_data$target <- as.factor(crime_data$target)
```


## Crear training y validating

```{r}
# training hasta el año 2016
training   <- crime_data[crime_data$date_occurred<as.Date('2017-01-01'), ]

# Validating el año 2017
validating <- crime_data[(crime_data$date_occurred>as.Date('2016-12-31') & crime_data$date_occurred<as.Date('2018-01-01')), ]

# testing el año 2018
testing    <- crime_data[crime_data$date_occurred>as.Date('2017-12-31'), ]
```


## Iniciar H2O en local

```{r}
# Iniciamos con todos los cores posibles y la memoria de 32G (si hay menos se
# autoregula)
h2o.init(nthreads=-1, max_mem_size="32G")

# Si queremos conectar a un cluster que ya está funcionando
# h2o.init(ip="mycluster", port=55555) 
```

Pasamos los objetos a H2O y les damos nombre para poder identificarlos

```{r}
training_h2o   <- as.h2o(training, 
                         destination_frame = "training")
validating_h2o <- as.h2o(validating, 
                         destination_frame = "validating")
testing_h2o    <- as.h2o(testing, 
                         destination_frame = "testing")
```


### AutoML

Tras estos pasos en los que someramente hemos hecho ETL, tratamiento de NAs y algunas variables nuevas, pasamos a la parte de autoML

```{r}
# La columna target
y <- "target"

# Las otras variables a usar, primero todas menos el target
x <- setdiff(names(training), y)

# Ahora quitamos también: 'dr_number', 'status_code', 'status_description'
x <- x[!(x %in% c('dr_number', 'status_code', 'status_description'))]
```

Llamamos a automl. Solo le decimos los datos, la columna target, que hay un dataset de train y uno de validación y cuantos minutos de ejecución

```{r}
tiempo_inicio <- Sys.time()
automl_models_h2o <- h2o.automl(
    x                 = x, 
    y                 = y, 
    training_frame    = training_h2o, 
    validation_frame  = validating_h2o, 
    # leaderboard_frame = test_h2o, 
    max_runtime_secs  = 3600, # 180
    stopping_metric   = "AUTO")
print(Sys.time()-tiempo_inicio)
```

Podemos ver lo que hace H2O en: http://localhost:54321/flow/index.html

Creamos un objeto con el mejor modelo

```{r}
automl_leader <- automl_models_h2o@leader
```


## Predicción

```{r}
# Pasamos el modelo y los datos nuevos
pred_testing <- as.data.frame(h2o.predict(automl_leader, newdata = testing_h2o))
```

Vemos el objeto de la predicción

```{r}
str(pred_testing)
```

Un resumen de la performance en el objeto de test

```{r}
h2o.performance(automl_leader, newdata = testing_h2o)
```

```{r}
as.data.frame(automl_models_h2o@leaderboard)
```

Y vemos el modelo

```{r}
automl_leader
```

Matriz de confusión sobre datos de testing con el paquete **caret**

```{r}
confusion_matrix <- caret::confusionMatrix(pred_testing$predict, testing$target)
confusion_matrix
```

Y por último, la información de la sesión

```{r}
sessionInfo()
```


## Links

* [Crime Analysis Using H2O Autoencoders (Part 1)](https://dzone.com/articles/crime-analysis-using-h2o-autoencoders-part-1)
* [Crime Analysis Using H2O Autoencoders (Part 2)](https://dzone.com/articles/crime-analysis-using-h2o-autoencoders-part-2)
* [Crime Data from 2010 to Present](https://data.lacity.org/A-Safe-City/Crime-Data-from-2010-to-Present/y8tr-7khq)
* H2O: [Web]](https://www.h2o.ai/), [Blog](https://blog.h2o.ai/), [Documentación](http://docs.h2o.ai/h2o/latest-stable/index.html), [Tutoriales](http://docs.h2o.ai/h2o/latest-stable/index.html#tutorials), [Demos en R](https://github.com/h2oai/h2o-3/tree/master/h2o-r/demos) y [Canal de Youtube](https://www.youtube.com/channel/UCk6ONJlPzjw3DohAeMSgsng)